臺灣臺中地方法院刑事判決　　　　　　　96年度易字第5473號
公　訴　人　臺灣臺中地方法院檢察署檢察官
被　　　告　甲○○
　　　　　　　　　　（現於臺灣臺中看守所羈押中）
上列被告因竊盜等案件，經檢察官提起公訴（九十六年度偵字第
二三七四三號），本院判決如下：
    主    文
甲○○竊盜，累犯，處有期徒刑伍月；又依法逮捕之人脫逃，累
犯，處有期徒刑伍月。應執行有期徒刑玖月。
    犯罪事實
一、甲○○前因違反毒品危害防制條例案件，經本院以九十四年
    度訴字第二三七五號判決處以有期徒刑七月確定，又因違反
    毒品危害防制條例案件，經本院以九十五年度訴字第三三七
    號判決處以應執行有期徒刑十月（施用第一級毒品部分有期
    徒刑九月，施用第二級毒品部分有期徒刑三月）確定，上述
    三案復經本院以九十五年度聲字第一七五八號裁定合併應執
    行有期徒刑一年五月確定；其另因竊盜案件，經本院以九十
    五年度易字第三○二號判決處以有期徒刑七月確定，後由本
    院以九十六年度聲減字第二一九九號裁定減刑為有期徒刑三
    月又十五日，如易科罰金，以銀元三百元折算一日確定，並
    與前述一年五月徒刑接續執行，於民國九十六年七月十日縮
    刑期滿執行完畢。詎其猶不知悔改，於九十六年十月五日凌
    晨二時許，騎駛腳踏車途經臺中縣太平市○○路與光興路口
    ，見該路口附近之工地內鐵製鷹架無人看管，認有機可趁，
    竟意圖為自己不法之所有，徒手竊取煌佳營造公司包商所有
    由煌佳營造公司工地主任乙○○保管之鐵製鷹架一支，得手
    後將該鷹架以腳踏車載往他處欲加以變賣。嗣於同日凌晨四
    時二十分許，在臺中縣太平市○○街一一巷口為警查獲，並
    扣得上開鐵製鷹架一支（已發還由乙○○保管）。
二、甲○○因前述竊盜案件經警依法逮捕後，於九十六年十月五
    日上午十一時許移送至臺中縣太平分局偵查隊拘留室等待複
    訊時，竟另起脫逃之犯意，於同日上午十一時三十六分許，
    在上開拘留室內，先徒手硬轉掙開手銬，再以腳用力向兩邊
    掙開腳銬，復趁隙跑至臺中縣太平分局後門樓梯間，將樓梯
    旁氣窗用身體撞破（損毀部分未據提告），再翻牆逃出臺中
    縣警察局太平分局，往臺中縣太平市○○路○段方向逃逸。
    嗣於同日上午十一時五十分許，經警在臺中縣太平市○○路
    ○段五九七巷七○號空屋旁草叢內查獲，依法逮捕後帶回臺
    中縣警察局太平分局偵辦。
三、案經臺中縣警察局太平分局報請臺灣臺中地方法院檢察署檢
    察官偵查起訴。
    理    由
一、上開脫逃之犯罪事實，業據被告甲○○於警詢、偵查及本院
    審理時均坦承不諱，並有脫逃現場照片八張附卷可稽，足見
    被告自白與事實相符，本案被告脫逃犯行事證明確，應依法
    論科。
二、訊據被告甲○○固坦承有拿上開鐵製鷹架等情不諱，惟矢口
    否認有何竊盜犯行，辯稱：該鐵製鷹架是放在興隆路路邊，
    伊以為那是人家不要之物云云。然查：
  (一)證人乙○○於本院審理時證稱：鷹架放置地點距離工務所約
    三公尺，工務所是在興隆路上距離光與路二十公尺，拆架後
    就把鷹架放在工務所旁邊等語（參見本卷第三六、三七頁）
    ，又證人丙○○即本案查獲員警於本院審理時證稱：查獲時
    被告說是在農會對面路邊撿的，是在工地裏面等語（參見本
    院卷第三九頁），足認上開鐵製鷹架放置地點在工地內，被
    告對該鐵製鷹架係工地所使用之物應有所認識，要無誤認為
    無主物之理。
  (二)復觀諸上開鐵製鷹架照片（參見警卷第二一頁），其外觀並
    無破損歪曲或不堪使用之情，且證人乙○○於本院審理時證
    稱：該鷹架包商還要收回去等語（參見本院卷第三七頁），
    足見上開鐵製鷹架在客觀上並無任何使人誤認為無主物之情
    ，況目前鋼料價格上漲，他人豈有隨意丟棄仍有使用價值之
    鐵製鷹架之理？是被告空言以前詞置辯，顯非可採
  (三)綜以上情，從上開鐵製鷹架放置位置、外觀等情，已足以認
    定該鐵製鷹架係有人所有，並非棄置之物，且係有價值之物
    ，被告趁該鐵製鷹架無人看管，破壞原有之管領狀態而取走
    ，欲加以變賣，其主觀上顯具不法所有意圖，被告空言否認
    竊盜行，顯係卸責之詞，要無可採。此外，並有贓物認領收
    據、照片二幀、證人丙○○當庭繪製之現場圖附卷可稽，本
    案事證明確，被告竊盜犯行洵堪認定，應依法論科。
三、核被告所為，係犯刑法第一百六十一條第一項脫逃罪及同法
    第三百二十條第一項普通竊盜罪。被告前因違反毒品危害防
    制條例案件，經本院以九十四年度訴字第二三七五號判決處
    以有期徒刑七月確定，又因違反毒品危害防制條例案件，經
    本院以九十五年度訴字第三三七號判決處以應執行有期徒刑
    十月（施用第一級毒品部分有期徒刑九月，施用第二級毒品
    部分有期徒刑三月）確定，上述三案復經本院以九十五年度
    聲字第一七五八號裁定合併應執行有期徒刑一年五月確定；
    其另因竊盜案件，經本院以九十五年度易字第三○二號判決
    處以有期徒刑七月確定，後由本院以九十六年度聲減字第二
    一九九號裁定減刑為有期徒刑三月又十五日，如易科罰金，
    以銀元三百元折算一日確定，並與前述一年五月徒刑接續執
    行，於九十六年七月十日縮刑期滿執行完畢，有臺灣高等法
    院被告全國前案紀錄表及臺灣臺中地方法院檢察署刑案資料
    查註紀錄表附卷可稽，被告前受有期徒刑執行完畢，五年以
    內故意再犯本件有期徒刑以上之二罪，均為累犯，各依刑法
    第四十七條第一項規定加重其刑。被告所犯脫逃罪與普通竊
    盜二罪間，犯意各別，行為互殊，應分論併罰。爰審酌被告
    身強體壯，不思以正當途徑獲取財物，圖以竊盜滿足自己之
    慾望，且竊取他人之工程用鐵製鷹架，造成他人不便及財產
    損失，復被告前有竊盜前科，業如前述，素行堪認不良，另
    犯後又在拘留期間脫逃，妨礙國家偵審機關刑事追訴，浪費
    國家人力、物力，暨其犯罪之動機、目的、手段、犯罪所得
    、犯後對竊盜部分否認犯行，態度欠佳等一切情狀，對所犯
    二罪，分別量處如主文所示之刑，並合併定其應執行之刑。
據上論斷，應依刑事訴訟法第二百九十九條第一項前段，刑法第
一百六十一條第一項、第三百二十條第一項、第四十七條第一項
、第五十一條第五款，刑法施行法第一條之一第一項、第二項前
段，判決如主文。
中　　華　　民　　國　　96　　年　　12　　月　　28　　日
                  刑事第十三庭　法　官  黃裕仁
上正本證明與原本無異。
如不服本判決，應於收送達後十日內向本院提出上訴書狀（應敘
述具體理由並附繕本）。
上訴書狀如未敘述理由，應於上訴期間屆滿後二十日內補提理由
書於本院。
                                書記官  王嘉仁
中　　華　　民　　國　　96　　年　　12　　月　　28　　日
附錄論罪科刑法條
刑法第一百六十一條第一項
依法逮捕、拘禁之人脫逃者，處一年以下有期徒刑。
刑法第三百二十條第一項
意圖為自己或第三人不法之所有，而竊取他人之動產者，為竊盜罪，處
五年以下有期徒刑、拘役或五百元以下罰金。
